# 关于外币业务对报表的影响及后续的外汇管理策略

提问人：匆匆太匆匆 时间：2016-03-20 15:02:12
A公司的境外子公司B发行外债 10 亿美元，其中 9 亿美元以货币资金或者境外美元股权投资或对外借款的形式存在， 1 亿美元用于对境内A公司的另一子公司（外资融资租赁公司）增资，结汇为人民币进境。问：若汇率发生变化，在报表日对合并报表的影响。
试作答， 10 亿美元的负债与 9 亿美元的资产由于是外币货币性项目，报表日按照报表日即期汇率和发行日初识即期汇率或上一报表日的即期汇率的汇兑差额，计入当期损益。其实相当于进境结汇的 1 亿美元负债和对应人民币资产之间的汇兑差额，计入当期损益。
针对上述对报表的影响，考虑到套保的成本较高，在目前的形式下，较好的外汇管理策略是什么？（到期可考虑续发外债，无需购汇偿债） 1.可以做套保，完全不留外汇风险敞口，但成本较高。 2.不做套保，完全保留该风险敞口，从资金链条上看，因为到期该 1 亿元偿债可通过续发美元债解决，无需实际付出购汇所带来的汇率贬值损失的成本，但需忍受每期财报时汇率贬值对利润的影响。
求高手指点。

回答人：chenyiwei
首先要考虑A、B各自的记帐本位币是什么？如果B的记帐本位币为美元，则留在境外B自身账面上的美元资金和美元负债是不会产生汇兑损益的，但在A的合并报表层面会导致外币报表折算差额（其他综合收益）。如果B的本位币也是人民币，有部分美元资金已经用于股权投资等形成非货币性资产的，则仍保留外币货币性资产形态的部分在B自身报表中也会产生汇兑损益，并相应影响A的合并报表的损益。

提问人：zhs7403 时间：2016-03-21 08:48:04
陈老师,以下文字如何理解?我理解非货币资产应该不调整?即确认长投后金额不变不产生损益?
如果B的本位币也是人民币，有部分美元资金已经用于股权投资等形成非货币性资产的，则这部分形成非货币性资产的部分在B自身报表中也会产生汇兑损益，并相应影响A的合并报表的损益。

回答人：chenyiwei
抱歉，可能是写错了，已修改，感谢指正。

提问人：匆匆太匆匆 时间：2016-03-22 06:22:45
没看明白，我不是很关心境外子公司的报表影响情况，只考虑合并层面的
若境外记账本位币为美元，则境外资金部分，无论是资产还是负债，对合并报表应该无汇兑损益影响吧？

回答人：chenyiwei
境外货币性项目的原币币种与境外经营的记帐本位币相同的部分，在合并报表层面无汇兑损益影响。